臺灣彰化地方法院彰化簡易庭民事簡易判決
                                     110年度彰簡字第68號
原      告  花壇惠双不動產有限公司

法定代理人  李秀菁  
被      告  張容溱  


兼訴訟代理  柯阿燕  
人                    28弄2號
上列當事人間給付違約金事件，本院於民國110年3月10日言詞辯
論終結，判決如下：
    主      文
被告應給付原告新臺幣288,000元，及自民國109年12月27日起至
清償日止，按年息5％計算之利息。
訴訟費用新臺幣3,090元由被告負擔。
本判決得假執行。
    事實及理由
原告聲明：被告應給付原告新臺幣（下同）288,000元，及自支
  付命令送達翌日起至清償日止，按年息5％計算之利息。陳述：
  ㈠兩造於民國109年5月30日訂立專任委託銷售契約書（下稱系
    爭居間契約），由原告為被告居間出賣坐落彰化縣○○鄉○○段
    0000地號土地及其上287建號建物（下合稱系爭不動產）。
    依系爭居間契約第6條至第8條、第11條約定，委託銷售價格
    為410萬元，被告同意由原告為買賣雙方之代理人，於買賣
    契約成立時，被告應簽認要約書或議價委託書等相關契約，
    並按買賣成交總價4％計算，給付報酬予原告，被告如違反上
    開簽認義務，則應按委託銷售價格6％計算，給付違約金予原
    告。兩造於109年6月1日合意將委託銷售價格變更為460萬元
    ，後又以電話簡訊合意變更為480萬元。
  ㈡訴外人林秀華於109年11月24日與原告訂立買方議價委託書，
    表明同意原告代其以480萬元之承購價格，向被告買受系爭
    不動產，原告據此通知被告，然被告竟拒絕簽認要約書或議
    價委託書等相關契約，依系爭居間契約前開約定，自應按委
    託銷售價格6％計算，給付違約金288,000元予原告。
  ㈢為此依系爭居間契約之法律關係，請求判決如聲明所示。
被告聲明：原告之訴駁回。陳述：
  ㈠被告曾於109年6月2日以電話簡訊通知原告，將委託銷售價格
    變更為520萬元，後再變更為480萬元。
  ㈡原告雖於109年11月28日將林秀華願以480萬元購買系爭不動
    產之意旨通知被告，但被告於109年11月29日向原告回覆不
    同意，並要求以500萬元價格成交。被告既未與林秀華就買
    賣價金成立合意，尚無簽認要約書或議價委託書之義務，不
    必給付違約金予原告。
民法第106條規定「代理人非經本人之許諾，不得為本人與自己
  之法律行為，亦不得既為第三人之代理人，而為本人與第三人
  之法律行為。但其法律行為，係專履行債務者，不在此限」，
  第568條第1項規定「居間人，以契約因其報告或媒介而成立者
  為限，得請求報酬」。經查：
  ㈠原告主張之事實，業據其提出系爭居間契約、買方議價委託
    書、電話簡訊為證，除委託銷售價格部分外，為被告不爭執
    ，堪信為真。被告辯稱委託銷售價格為500萬元，而非480萬
    元一節，為原告否認。被告雖提出形式上為原告不爭執之電
    話簡訊為證，然依上開簡訊及被告於訴訟中所為自認，被告
    於109年6月2日通知原告將委託銷售價格變更為520萬元，隨
    又變更為480萬元，至109年11月29日復要求變更為500萬元
    ；反之，依原告提出之電話簡訊，原告係於109年11月24日
    將載有林秀華願以480萬元購買系爭不動產之意旨之買方議
    價委託書圖片訊息傳送予被告。可見原告將買方議價委託書
    圖片訊息傳送予被告時，兩造約定之委託銷售價格為480萬
    元，被告辯稱為520萬元，自非可採，亦堪信原告此部分主
    張為真。
  ㈡依系爭居間契約第7條第1項約定，被告同意由原告為買賣雙
    方之代理人，又系爭不動產之買賣價金，亦因原告代理被告
    ，而與林秀華合意為480萬元，原告並已通知被告，則依契
    約第8條第6款約定，被告負有簽認要約書或議價委託書等相
    關契約之義務。被告既拒絕簽認，依契約第11條第4款約定
    ，自應按前開委託銷售價格6％計算，給付違約金288,000元
    予原告（計算式：4,800,000*6％＝288,000）。從而原告依系
    爭居間契約之法律關係，請求被告給付288,000元，及自支
    付命令送達翌日即109年12月27日起至清償日止，按年息5％
    計算之利息，為有理由，應予准許。
本件係適用簡易程序所為被告敗訴之判決，就原告勝訴部分，
  應依職權宣告假執行，及依職權確定訴訟費用額為3,090元（
  第一審裁判費），命被告負擔。
本件判決事證已臻明確，兩造其餘主張及舉證，核與判決結果
  無影響，不另論述。
中　　華　　民　　國　 110　　年　　3 　　月　　31　　日
                  彰化簡易庭  法  官  廖政勝
以上正本係照原本作成。　　　　　　　　　
如不服本判決，應於判決送達後20日內，向本院提出上訴狀，並
按應送達於他造之人數提出繕本或影本，及繳納第二審裁判費。
中　　華　　民　　國　 110　　年　　3 　　月　　31　　日
                              書記官  彭品嘉